【裁判字號】    91,簡上,241
【裁判日期】    920320
【裁判案由】    毒品危害防制條例
【裁判全文】
臺灣板橋地方法院刑事判決                        九十一年度簡上字第二四一號
    公  訴  人  臺灣板橋地方法院檢察署檢察官
    上  訴  人  甲○○
    即  被  告
右列上訴人因被告違反電子遊戲場業管理條例案件，不服本院九十一年度板簡字第一
○五一號中華民國九十一年七月十六日第一審判決（聲請簡易處刑案號：九十一年度
偵字第一九一八號）提起上訴，及由檢察官移請併案審理（九十一年度毒偵字第二二
一七號、第二七二七號），本院管轄第二審之合議庭判決如左：
    主  文
原判決撤銷。
甲○○連續施用第二級毒品，累犯，處有期徒刑陸月，如易科罰金，以參佰元折算壹
日。
安非他命貳包（共淨重拾參點貳肆公克）沒收銷燬、吸食器壹個及吸食器貳組均沒收
。
    事  實
一、被告甲○○前因違反麻醉藥管理條例案件，經本院於八十六年十一月二十六日以
    八十六年度簡字第一六六號判處有期徒刑六月，八十六年十二月十六日判決確定
    ，又於八十六年十月二十三日因違反麻醉藥品管理條例案件，經本院以八十六年
    度訴字第二二五四號判處有期徒刑一年二月，八十六年十二月十五日判決確定，
    上開二件合併定其應執行刑為有期徒刑一年六月，於八十七年十月十二日因縮短
    刑期假釋出監，並於八十八年一月六日縮刑期滿執行完畢，猶不知悔改。甲○○
    復因施用第二級毒品安非他命，經觀察勒戒後，認無繼續施用毒品傾向，由台灣
    板橋地方法院檢察署檢察官於八十九年九月二十九日以八十九年毒偵緝字第一０
    三一、一０三二號為不起訴處分確定。詎料甲○○復於前揭不起訴處分後五年內
    之九十年四月二十六日，在台北縣永和市○○路附近施用第二級毒品安非他命，
    為警於九十年四月二十九日下午二時三十五分許，在台北縣土城市○○路、城林
    路口查獲，並扣得甲○○所有之第二級毒品安非他命一包（淨重十三公克）及施
    用毒品之器具一個，經依本院九十年度毒聲字第一八五九號裁定送觀察、勒戒後
    ，認有繼續施用毒品之傾向，除經本院裁定令入戒治處所施以強制戒治，後再經
    停止戒治，所餘戒治期間付保護管束，嗣再經撤銷停止戒治，令入戒治處所施以
    強制戒治外，並經台灣板橋地方法院檢察署以九十一年度戒執二字第三五一號辦
    理強制戒治中。
二、甲○○復承上開施用第二級毒品之概括犯意，於九十年四月一日晚上六時許至九
    十一年三月二十一日下午一時許，在台北縣永和市○○路七十六號二樓住處，以
    安非他命吸食器為工具，施用安非他命多次，為警於九十一年三月二十一日下午
    一時許，在台北縣中和市○○路一一五號二樓查獲，並扣得甲○○所有之安非他
    命吸食器一組。
三、甲○○復承上開施用第二級毒品安非他命之概括犯意，於九十一年六月三十日採
    尿前九十六小時內某時，在不詳處所施用第二級毒品安非他命，為警於九十一年
    六月三十日九時許，在臺北市○○○路○段二○○號前查獲，並扣得甲○○所有
    之安非命一包（淨重零點二四公克）及施用安非他命工具一組。
四、案經台北縣政府警察局土城分局報請台灣板橋地方法院檢察署檢察官偵查後，聲
    請簡易判決處刑及移請併案審理。
    理  由
一、右揭犯罪事實，業經被告甲○○於警訊時及偵審中自白不諱，並有第二級毒品安
    非他命二包（共淨重十三點二四公克）及施用毒品之器具一個、施用安非命器具
    二組扣案可資佐證，復有台北縣政府衛生局煙毒尿液檢驗成績書一紙、台灣尖端
    晉生技醫藥股份有限公司濫用鑑驗中心濫用藥物檢驗報告一紙、台北市立療養院
    煙毒尿液檢驗報告書一紙、台灣台北看守所附設勒戒處所九十年五月十日函送之
    有無繼續施用毒品傾向證明書一紙、檢察官不起訴處分書一件、本院裁定及台灣
    板橋地方法院檢察署刑案資料查註紀錄表一件附卷可稽，本件事證明確，被告犯
    行堪予認定。
二、核被告甲○○所為，係犯毒品危害防制條例第十條第二項之施用第二級毒品罪。
    被告施用第二級毒品前後之持有第二級毒品安非命之低度行為，為持有之高度行
    為所吸收，不另論罪。被告先後多次施用第二級毒品之行為時間緊接，且犯罪構
    成要件相同，顯係基於概括犯意反覆為之，應依連續犯規定論以一罪，並加重其
    刑。移送併案審理部分，與本件已起訴部分，有連續犯之裁判上一罪關係，本院
    自應並與審理。另被告前受有期徒刑之執行完畢（有台灣高等法院檢察署刑案紀
    錄簡覆表一件附卷可稽）後，五年內再犯本件有期徒刑以上之罪，為累犯，應依
    法加重其刑。原審以被告所犯罪證明確予以論科，固非無見，惟查被告於九十年
    四月二時就日下午二十三十五分許，為警查獲後，復再施用第二級毒品安非他命
    ，分別為警於九十一年三月二十一日下午一時許及九十一年六月三十日九時許查
    獲，原審未及審酌，尚有未合，自無可維持，應予撤銷改判，爰審酌被告犯罪之
    動機、目的、手段、所生危害、犯後態度良好等一切情狀，判處如主文所示之刑
    ，並諭知易科罰金之折算標準。扣案之安非他命二包（共淨重十三點二四公克）
    應依毒品危害防制條例第十八條第一項前段規定宣告沒收並諭知銷燬，吸食器一
    個及吸食器二組，為被告所有施用毒品之器具，應依刑法第三十八條第一項第二
    款規定宣告沒收。
據上論斷，應依刑事訴訟法第四百五十五條之一第一項、第三項、第三百六十九條第
一項前段、第三百六十四條、第二百九十九條第一項前段，毒品危害防制條例第十條
第二項、第二十條第三項前段、第十八條第一項前段，刑法第十一條前段、第五十六
條、第四十七條、第四十一條第一項、第三八條第一項第二款，罰金罰鍰提高標準條
例第一條前段、第二條，判決如主文。
本案經檢察官楊雅清到庭執行職務
中      華      民      國    九十二    年      三      月    二十    日
                                  臺灣板橋地方法院刑事第一庭
                 審判長 法   官   胡 堅 勤
                                          法   官   楊 千 儀
                                          法   官   楊 博 欽
右正本證明與原本無異。
如不服本判決，應於判決送達後十日內，向本院提出上訴狀。
                                          書記官    劉 文 美
中      華      民      國    九十二    年      三      月    二十    日
附錄本案所犯法條全文
毒品危害防制條例第十條
施用第一級毒品者，處六月以上五年以下有期徒刑。
施用第二級毒品者，處三年以下有期徒刑。


司法院資訊處製作；財團法人民間司法改革基金會備份。
